【裁判字號】    95,訴,2873
【裁判日期】    951031
【裁判案由】    搶奪
【裁判全文】
臺灣板橋地方法院刑事判決              95年度訴字第2873號
公  訴  人  臺灣板橋地方法院檢察署檢察官
被      告  甲○○
                    （
上列被告因搶奪案件，經檢察官提起公訴（九十五年度偵字第二
０一二二號），被告於本院準備程序中就被訴事實為有罪之陳述
，經告知被告簡式審判程序之旨，並聽取當事人之意見後，本院
合議庭裁定由受命法官獨任進行簡式審判程序，判決如下：
    主    文
甲○○意圖為自己不法之所有，而搶奪他人之動產，處有期徒刑
柒月。扣案之安全帽壹頂沒收之。又意圖為自己不法之所有，而
搶奪他人之動產，處有期徒刑柒月。扣案之安全帽壹頂沒收之。
又意圖為自己不法之所有，而搶奪他人之動產，處有期徒刑柒月
。扣案之安全帽壹頂沒收之。又意圖為自己不法之所有，而搶奪
他人之動產，處有期徒刑柒月。扣案之安全帽壹頂沒收之。應執
行有期徒刑貳年。扣案之安全帽壹頂沒收之。
    犯罪事實
一、甲○○意圖為自己不法之所有，分別基於搶奪之犯意，先後
    於如附表所示時間及地點，騎乘車牌號碼ＡＡ九－八六三號
    重型機車並頭戴安全帽，趁如附表所示被害人不及防備之際
    ，猝然自後方徒手搶奪如附表所示之手提包及皮包暨其內財
    物。嗣於九十五年八月二十六日下午五時三十分許，在臺北
    縣新莊巿富國路富國橋上，搶得乙○○所有之黑色手提包一
    只暨其內財物後，然因乙○○在後追趕，路人見狀亦協助攔
    阻，甲○○於情急之下，即將其搶得如附表編號三、四所示
    財物丟棄在地後騎車逃離現場。惟仍經警循線其位於臺北縣
    新莊巿富國路七十七巷五之二號住處內查獲，並經其同意後
    ，在該處起出如附表編號一、二所示財物（僅現金業經甲○
    ○花用殆盡）及上揭安全帽一頂。
二、案經臺北縣政府警察局新莊分局報請臺灣板橋地方法院檢察
    署檢察官偵查起訴，甲○○於本院準備程序中就被訴事實為
    有罪之陳述，經告知甲○○簡式審判程序之旨，並聽取當事
    人之意見後，本院合議庭裁定由受命法官獨任進行簡式審判
    程序。
    理    由
一、上揭犯罪事實，業據被告甲○○於警詢、偵查中及本院審理
    時自白不諱（見臺灣板橋地方法院檢察署九十五年度偵字第
    二０一二二號偵查卷第九頁至第十二頁、第四四頁至第四五
    頁及第五九頁、本院九十五年十月二十四日簡式審判筆錄）
    ，並經被害人丁○○、陳罔巿、丙○○、乙○○於警詢時指
    述綦詳（見同上偵查卷第十三頁至第二一頁及第五二頁至第
    五三頁），且有臺北縣政府警察局搜索扣押筆錄、扣押物品
    目錄表各一件、贓物認領保管單三紙、如附表編號三所示搶
    奪地點之監視錄影系統監錄影像翻拍畫面一張、採證照片八
    幀附卷可稽（見同上偵查卷第二二頁至第二六頁、第三十頁
    、第三二頁至第三六頁、第五五頁至第五七頁），另有被告
    所有且於行搶時頭戴之安全帽一頂扣案可資佐證，足認被告
    自白確與事實相符。是本案事證明確，被告犯行堪以認定，
    應予依法論罪科刑。
二、查被告先後四次騎乘機車自後方接近被害人，再趁被害人不
    及防備之際，徒手搶奪渠等所有之手提包及皮包暨其內財物
    ，核其所為，均係犯刑法第三百二十五條第一項之搶奪罪。
    其所犯上揭四罪，犯意各別，行為互殊，應予分論併罰。爰
    審酌被告騎乘機車接近被害人後再出手搶奪財物之犯罪手法
    ，除造成被害人財產損失外，更危及被害人生命、身體之安
    全，惡性非輕，惟姑念其無犯罪前科，有臺灣高等法院被告
    前案紀錄表一件在卷足憑，平日素行尚稱良好，且犯罪後亦
    坦承犯行、頗知悔悟，兼衡其犯罪動機、目的及所搶財物之
    價值等一切情狀，量處如主文所示之刑，並定應執行刑，以
    資懲儆。
三、扣案之安全帽一頂，係被告所用供犯本案搶奪罪所用之物，
    業據其供明在卷（見同上簡式審判筆錄），應依刑法第三十
    八條第一項第二款規定沒收之。
據上論斷，應依刑事訴訟法第二百七十三條之一第一項、第二百
九十九條第一項前段，刑法第三百二十五條第一項、第五十一條
第五款、第三十八條第一項第二款，判決如主文。
本案經檢察官張瑞娟到庭執行職務。
中    華    民    國    95    年    10    月    31    日
                  刑事第七庭  法  官  王  瑜  玲
上列正本證明與原本無異。
如不服本判決，應於判決送達後10日內向本院提出上訴狀（應附
繕本），上訴於臺灣高等法院。
中    華    民    國    95    年    11    月    1     日
                              書記官  黃  頌  棻
附錄本案論罪科刑法條全文：
中華民國刑法第三百二十五條
（普通搶奪罪）
意圖為自己或第三人不法之所有，而搶奪他人之動產者，處六月
以上五年以下有期徒刑。
因而致人於死者，處無期徒刑或七年以上有期徒刑，致重傷者，
處三年以上十年以下有期徒刑。
第一項之未遂犯罰之。
附表：
┌──┬──────┬────────┬───┬───────────┐
│編號│搶 奪 時 間 │搶  奪  地  點  │被害人│搶  奪  之  財  物    │
├──┼──────┼────────┼───┼───────────┤
│ 一 │九十五年八月│臺北縣新莊巿民安│謝桂櫻│橘色手提包一只（內有現│
│    │二十二日晚間│路一一一號前    │      │金一萬一千元、ＯＫＷＡ│
│    │九時四分許  │                │      │Ｐ牌行動電話一具、ＳＯ│
│    │            │                │      │ＧＯ禮券五百元、天香回│
│    │            │                │      │味餐廳餐券四千元、聯邦│
│    │            │                │      │銀行存摺一本、金融卡三│
│    │            │                │      │張、信用卡九張、駕駛執│
│    │            │                │      │照、行車執照、國民身分│
│    │            │                │      │證各一張、健保ＩＣ卡二│
│    │            │                │      │張）                  │
├──┼──────┼────────┼───┼───────────┤
│ 二 │九十五年八月│臺北縣新莊巿成德│陳罔巿│黑色手提包一只（內有現│
│    │二十六日下午│街七十三號前    │      │金一千元、Ｇ－ＰＬＵＳ│
│    │四時三十分許│                │      │牌行動電話一具、國民身│
│    │            │                │      │分證、健保ＩＣ卡、合作│
│    │            │                │      │金庫銀行提款卡、聯邦銀│
│    │            │                │      │行提款卡各一張）      │
├──┼──────┼────────┼───┼───────────┤
│ 三 │九十五年八月│臺北縣新莊巿萬安│丙○○│皮包一只（內有現金一千│
│    │二十六日下午│街八十七巷口    │      │九百元、行動電話一具）│
│    │五時二十一分│                │      │                      │
│    │許          │                │      │                      │
├──┼──────┼────────┼───┼───────────┤
│ 四 │九十五年八月│臺北縣新莊巿富國│乙○○│白色手提包一只（內有行│
│    │二十六日下午│路富國橋上      │      │動電話一具、皮夾一個、│
│    │五時三十分許│                │      │國民身分證、信用卡各一│
│    │            │                │      │張、金融卡二張、現金二│
│    │            │                │      │千元）                │
└──┴──────┴────────┴───┴───────────┘


司法院資訊處製作；財團法人民間司法改革基金會備份。
